Minutes et répertoires du notaire Antoine I BELOT, 2 janvier 1683 - 3 avril 1710 (étude II)
Archives nationales
- Minutes de Antoine I BELOT, janvier 1683 - juillet 1710; MC/ET/II/282 - MC/ET/II/365
  - Minutes. 1704, mars - 1704, juin, mars 1704 - juin 1704; MC/ET/II/351
    - Inventaire après décès de Louis-Marie d'Aumont-Rochebaron, duc d'Aumont, pair de France, premier gentilhomme du roi, gouverneur de la ville et citadelle de Boulogne, dressé dans son hôtel, rue de Jouy, à la requête de Françoise-Angélique de La Mothe-Houdancourt, sa veuve, de Louis d'Aumont-Roc
      Même sujet, à la manière du même, b. d. ... 25 l.
      Deux figures, de Bassan, tableau carré, toile collée sur bois, b. d. ... 10 l.
      Quatre petits tableaux dont deux peints sur cuivre et les deux autres sur bois, manière de Brueghel ... 15 l.
      Vacation du 7 mai.
      Quatre petits tableaux, un Bassan, peint sur ardoise, avec sa bordure dorée, un de Teniers, avec sa bordure de bois noir, un de Brueghel, sur cuivre, et l'autre de Paul Bril, à bordure noire ... 25 l.
      Un petit tableau de van der Meulen, en rond, bordure de cuivre doré (avec différents objets d'art) ... 10 l.
      Trois petits tableaux, de Teniers, représentant différents sujets grotesques, bordures noires ... 20 l.
      Deux petits tableaux, de Brueghel, bordures noires ... 20 l.
      - 143 tableaux sans noms d'auteurs, peints sur toile, sur bois, cuivre, lapis, émail ou en miniature, prisés entre 4 et 100 livres [...].
      A noter, décors peints sur papier (sujets chinois, 2 panneaux) ou sur taffetas des Indes (5 panneaux décorant le grand cabinet des bains).
      Sont encore inventoriés de nombreux objets chinois, notamment des cabinets et des cabarets, et deux boucliers représentant les Travaux d'Hercule, des tabatières, objets divers et bijoux. Le nombre des tentures d'ameublement à ornements brodés d'or est exceptionnel.
      HÔTEL D'AUMONT, RUE DE JOUY.
      Vacation du 14 avril.
      Un Christ de bronze de 10 pouces de haut sur sa croix de bois noirci ... 12 l.
      Un Christ de douze pouces de haut posé sur sa croix, accompagné de Madeleine et d'un ange au pied de la croix, le tout en bois de Sainte-Lucie ... 24 l.
      Vacation du 15 avril.
      Enfant endormi couché sur une croix, marbre blanc ... 100 l.
      Un petit buste d'homme, porphyre ... 100 l.
      Un petit buste d'enfant, marbre blanc ... 20 l.
      Vacation du 17 avril.
      Deux figures de bronze ... 150 l.
      Deux petits bustes d'enfants, marbre blanc, piédestaux de marbre noir ... 20 l.
      Une petite Danse d'enfants, et au milieu, un tonneau et un petit Bacchus, bois ... 20 l.
      Homme tenant un enfant, marbre ... 30 l.
      Taureau, bronze ... 20 l.
      Trois petites figures de bronze, dont deux sont montées sur des taureaux ... 30 l.
      Femme couchée, buis, et un petit groupe de Quatre enfants, ivoire ... 15 l.
      Mercure et Atalante, bronze ... 25 l.
      Deux urnes de bronze à l'antique ... 40 l.
      Deux petits bustes de femmes, bronze ... 10 l.
      Huit bronzes, pieds de marqueterie ... 60 l.
      Un petit buste de marbre, pied de marbre ... 15 l.
      Deux petites têtes de bronze, une Femme et un Enfant, pieds d'ébène à filets ... 50 l.
      Buste de Vénus, marbre, pied de marbre ... 15 l.
      Vacation du 18 avril.
      Deux petits groupes de bronze, l'un sur un pied doré et l'autre sur un pied d'ébène ... 30 l.
      Deux enfants et une chèvre, bronze, sur pied de marqueterie et bronze doré ... 20 l.
      Quatre bustes bronze doré ... 50 l. [...].
      Dans le jardin.
      'Deux figures de plusieurs métaux' représentant Un Enfant supportant un globe servant de cadran solaire. 200 l.
      Deux grands vases de marbre blanc ornés de bas-reliefs ... 800 l.
      Un Flûteur appuyé sur un tronc d'arbre ... 400 l.
      Un Consul romain, marbre blanc ... 100 l.
      Andromède sur son rocher, figure de proue, pierre ... 200 l.
      Les Quatre Saisons, quatre figures de pierre ... 100 l.
      [MEDAILLES].
      Vacation du 9 mai.
      (...) 25 médailles d'argent représentant différents sujets ... 150 l.
      74 médailles d'argent de différentes grandeurs et représentations (...)
      Voir une description plus complète de l'acte sur l'instrument de recherche imprimé en ligne (rubrique 'Autres instruments de recherche').
      Documents du Minutier central concernant l'histoire de l'art (1700-1750), par Mireille Rambaud, tome II [études I à X, soit 2357 actes], Paris, Archives nationales, 1971, p. 784 (instrument de recherche imprimé dématérialisé, certaines notices sont plus détaillées dans la version intégrale accessible en ligne par la rubrique 'Autres instruments de recherche', voir contexte dans le Plan d’orientation général - Notaires de Paris, guides thématiques du Minutier).
    - Anfroy (Vincent) maître brodeur rue de l'Arbre Sec § donation à lui, 14 avril 1704; MC/ET/II/351
      donation; Anfroy, Vincent
    - Prache (Jean) maître brodeur rue Montorgueil § donation par..., 14 avril 1704; MC/ET/II/351
      donation; Prache, Jean
    - Inventaire après décès de Anne Mouchet, fille majeure, cloître de l'église Saint-Jacques-de-l'hôpital, 15 avril 1704; MC/ET/II/351
      inventaire après décès; Saint-Jacques-de-l'Hôpital (cloître); Mouchet, Anne
    - Contrat de mariage entre Jean Souquat, bourgeois de Paris, rue du Foin et Marguerite-Catherine Roussel, veuve de Jean Boyer, archer du lieutenant criminel de robe courte, quai de la Mégisserie, 17 avril 1704; MC/ET/II/351
      contrat de mariage; Foin (rue du); Mégisserie (quai de la); Souquat, Jean; Roussel, Marguerite-Catherine; Boyer, Jean
    - Contrat de mariage entre Henri Carrier, bourgeois de Paris, rue Montmartre et Louise Duport, veuve de Charles Etre, bourgeois de Paris, rue Montmartre, 21 avril 1704; MC/ET/II/351
      contrat de mariage; Montmartre (rue); Carrier, Henri; Duport, Louise; Etre, Charles
    - Deslandes (Germain) maître menuisier rue des Blancs manteaux § prend un apprenti, 6 mai 1704; MC/ET/II/351
      Deslandes, Germain
    - Menuisier (apprentissage) § Marguerite Laubin, veuve de J. F. Baubé, menuisier, met son neuve en apprentissage, Henri Rojier, âgé de 18 ans, pour six ans, chez Germain Deslandes, maître menuisier, rue des Blancs-Manteaux. Nourri, logé, blanchi, sans deniers déboursés., 6 mai 1704; MC/ET/II/351
      contrat d'apprentissage; Laubin, Marguerite; Baudé, J. F.; Rojier; Deslandes, Germain
    - Legaré (Gilles) marchand joaillier rue de la Vieille Joaillerie § Constitution de rente par sa veuve, 15 mai 1704; MC/ET/II/351
      constitution de rente; Legaré, Gilles
    - Robbe (Michel) maître potier d'étain rue Montorgueil § Obligation de sa veuve, 19 mai 1704; MC/ET/II/351
      obligation; Robbe, Michel
    - Menuisier (apprentissage) § Pierre Lorin, gagne denier, met en apprentissage son neveu, Claude Roussel, âgé de 25 ans, pour 6 ans, chez Gabriel Guiboust, maître menuisier, grande rue du Bac, nourri, logé, blanchi, recevra chopins de vin par jour. Moyennant 150 livres, dont l'apprenti a payé de ses deniers 75 livres., 25 mai 1704; MC/ET/II/351
      contrat d'apprentissage; Lorin, Pierre; Roussel, Claude; Guiboust, Gabriel
    - Contrat de mariage entre Jean Courtin, chef cuisinier, rue du Pot-de-Fer et Agnès Huré, fille de Anne Huré (décédé), marchand de toile, grande rue du Faubourg Saint-Antoine, 26 mai 1704; MC/ET/II/351
      contrat de mariage; Pot-de-Fer (rue du); Faubourg-Saint-Antoine (rue du); Courtin, Jean; Huré, Agnès; Huré, Anne; commerçant
    - Flaireau (Mathurin) maître menuisier § Marché aux poireaux; désistement, 7 juin 1704; MC/ET/II/351
      marché; Flaireau, Mathurin
    - Contrat de mariage entre Etienne Roger marchand de vin, quai aux Ritournelles (natif de Chichée en Bourgogne), et Christine Coquard, veuve de Pierre Vernier, marchand d'eau de vie et autres liqueurs, 19 juin 1704; MC/ET/II/351
      contrat de mariage; Tournelle (quai de la); Roger, Etienne; Coquard, Christine; Vernier, Pierre; commerçant; commerçant
    - Partage des biens de Nicolas Camuey, marchand teinturier en soie, laine et fil, bourgeois de Paris, rue Marché Pallu, époux de Marie de Castello, 20 juin 1704; MC/ET/II/351
      partage; Marché-Palu (rue du); Camuey, Nicolas; Castello, Marie de; commerçant
    - Contrat de mariage entre Gabriel Pasquer, maitre charcutier, rue Saint-Jacques-de-la-Boucherie et Marie-Anne Laleigne, veuve de Eustache Farcy, maître fruitier oranger, rue Saint-Jacques-de-la-Boucherie, 3 juillet 1704; MC/ET/II/351
      contrat de mariage; Saint-Jacques-la-Boucherie (rue); Pasquer, Gabriel; Laleigne Marie-Anne; Farcy, Eustache; charcutier
    - Testament de Guillaume Delestocq, prêtre, docteur en théologie, professeur du roi en théologie en Sorbonne, chanoine en la Cathédrale d'Amiens, demeurant à la Sorbonne, 15 juillet 1704; MC/ET/II/351
      testament; Sorbonne; Delestocq, Guillaume; enseignant; prêtre
    - Testament de Marguerite Billiard, fille majeure, rue Aubry le Boucher, 14 août 1704; MC/ET/II/351
      testament; Aubry-le-Boucher (rue); Billiard, Marguerite
    - Contrat de mariage entre Nicolas Butet, compagnon maçon, natif de Montgardon, évêché de Coutances, Vieille-place-aux-Veaux et Marie Claude Bocage, fille de Robert Bocage (décédé), plâtrier à Montreuil près de Vincennes, rue de la Savonnerie, 24 août 1704; MC/ET/II/351
      contrat de mariage; Savonnerie (rue de la); Veaux (place aux); Butet, Nicolas; Bocage, Marie-Claude; Bocage, Robert; maçon
    - Bezançon (Simon de) maître peintre Quai de Gesvres § Constitution, 21 mars 1707; MC/ET/II/351
      constitution de rente; Bezançon, Simon de
    - Chicaneau (Pierre) marchand fayencier de la manufacture établie à Saint-Cloud § mariage de son fils, 2 mars 1709; MC/ET/II/351
      contrat de mariage; Chicaneau, Pierre
  - Minutes. 1704, juillet - 1704, décembre, juillet 1704 - décembre 1704; MC/ET/II/352
    - Corniquet (François) maître brodeur par rue Thévenot § partage de sa veuve, 14 juillet 1704; MC/ET/II/352
      partage; Corniquet, François
    - Gibert (Louis) maître brodeur rue de Bourbon § partage, 14 juillet 1704; MC/ET/II/352
      partage; Gibert, Louis
    - Prache (Jean) maître brodeur § partage, 14 juillet 1704; MC/ET/II/352
      partage; Prache, Jean
    - Gibert (Louis) maître brodeur rue de Bourbon § don mutuel, 15 juillet 1704; MC/ET/II/352
      donation; Gibert, Louis
    - Helet (Gilles) maçon rue de la Savonnerie § mariage d'une fille demeurant à son service, 24 août 1704; MC/ET/II/352
      contrat de mariage; Helet, Gilles
    - Bail pour trois ans, par Armand-Claude Mollet, à Anne Vimont, veuve d'Étienne-Henri de Mannoury, écuyer, et à Marie-Madeleine de Mannoury, fille majeure, d'un appartement dans une maison sise devant la grande écurie du roi, au coin du Carrousel, moyennant 400 livres de loyer annuel., 23 septembre 1704; MC/ET/II/352
    - Inventaire après décès de Elie Trudelle, officier pareur de cordes, cloître Saint-Thomas-du-Louvre, époux de Marguerite Laurin, 2 octobre 1704; MC/ET/II/352
      inventaire après décès; Trudelle, Elie; Laurin, Marguerite
    - Gautier (François) maître menuisier rue de Clery § Juré de la communauté, 14 octobre 1704; MC/ET/II/352
      Gautier, François
    - Menuisier (apprentissage) § Nicolas Delaistre maître cordonnier, met son fils, Jean François Delaistre, âgé de 17 ans, pour six ans, chez Claude Benière, maître menuisier. Nourri, logé, couché; sa mère le blanchira, moyennant 60 livres., 14 octobre 1704; MC/ET/II/352
      contrat d'apprentissage; Delaistre, Nicolas; Delaistre, Jean François; Benière, Claude
    - Transport par Marie Charpentier, veuve de Martial Desbois, graveur en taille-douce, dont elle était séparée de biens, demeurant sur le pont Notre-Dame, à Jean Gondet, maître peintre et sculpteur, demeurant sur le pont Notre-Dame, de 50 livres de rente foncière., 17 octobre 1704; MC/ET/II/352
      Documents du Minutier central concernant l'histoire de l'art (1700-1750), par Mireille Rambaud, tome II [études I à X, soit 2357 actes], Paris, Archives nationales, 1971, p. 243 (instrument de recherche imprimé dématérialisé, certaines notices sont plus détaillées dans la version intégrale accessible en ligne par la rubrique 'Autres instruments de recherche', voir contexte dans le Plan d’orientation général - Notaires de Paris, guides thématiques du Minutier).
    - Contrat de mariage entre Louis Margans, marchand maître teinturier, rue de la Tannerie et Marie-Anne Delaunay, fille de Aubin Delaunay (décédé), notaire el tabellion à Guerville près de Mantes sur Seine, rue Bardubecq, 19 octobre 1704; MC/ET/II/352
      contrat de mariage; Tannerie (rue de la); Barre-du-Bec (rue); Margans, Louis; Delaunay, Marie-Anne; Delaunay, Aubin; commerçant; teinturier blanchisseur; notaire; tabellion
    - Moutonnet (Louis) marchand maître tapissier § présent au mariage, 19 octobre 1704; MC/ET/II/352
      contrat de mariage; Moutonnet, Louis
    - Delaunay (Guillaume) marchand maître tapissier § présent au mariage, 19 octobre 1704; MC/ET/II/352
      contrat de mariage; Delaunay, Guillaume
    - Koeurs (seigneurie de) dans le Barrois § Vente de seigneurie de Koeurs; Etat des titres et pièces de seigneurie de Koeurs, 31 octobre 1704; MC/ET/II/352
      acte de vente
    - Contrat de mariage entre Thomas Hornet, charretier, rue de la Muette et Marguerite Devaux, fille de feu Jean Devaux, cocher de ville, croix de Picpus, faubourg Saint-Antoine, 10 novembre 1704; MC/ET/II/352
      contrat de mariage; Muette (rue de la); Saint-Antoine (faubourg); Hornet, Thomas; Devaux, Marguerite; Devaux, Jean; transporteur de marchandises; conducteur de véhicules
    - Contrat de mariage entre Vincent Cardon, compagnon cardeur, rue Saint-Denis et Marie Angélique Lecoeur, rue de la Tannerie, fille de Antoine Lecoeur (décédé), maître cordonnier, 16 novembre 1704; MC/ET/II/352
      contrat de mariage; Saint-Denis (rue); Tannerie (rue de la); Cardon, Vincent; Lecoeur, Angélique; Lecoeur, Antoine; cordonnier
    - Contrat de mariage entre Jean Masille, compagnon menuisier, rue du Haut-Moulin et Madeleine Poislane, fille de Charles Poislane (décédé), vigneron, rue Sainte-Avoye, 23 novembre 1704; MC/ET/II/352
      contrat de mariage; Haut-Moulin (rue du); Sainte-Avoie (rue); Masille, Jean; Poislane, Madeleine; Poislane, Charles; menuisier; viticulteur
    - Le Bastier (Charles) maître menuisier § présent au mariage, 23 novembre 1704; MC/ET/II/352
      contrat de mariage; Le Bastier, Charles
    - Testament de Françoise Lacroix, rue Saint-Jacques, femme delaissée de Jean Aubry, maître rôtisseur, 5 décembre 1704; MC/ET/II/352
      testament; Saint-Jacques (rue); Lacroix, Françoise; Aubry, Jean; cuisinier
    - Gaillard (Martin) maître coutelier rue de la Coutellerie § Consentement, 22 décembre 1704; MC/ET/II/352
      Gaillard, Martin
    - Benière (Claude) maître menuisier § prend un apprenti, 14 octobre 1709; MC/ET/II/352
      Benière, Claude
  - Minutes. 1705, janvier - 1705, juillet, janvier 1705 - juillet 1705; MC/ET/II/353
    - Contrat de mariage entre François Duperche, garçon pâtissier, rue Barre du Bec et Catherine Baron, veuve de Henri Danton, cocher, rue Maubert, 10 janvier 1705; MC/ET/II/353
      contrat de mariage; Barre-du-Bec (rue); Duperche, François; Baron, Catherine; Danton, Henri; pâtissier; conducteur de véhicules
    - Contrat de mariage entre Louis Duport, rue Vieille place aux Veaux, et Nicole Poulin, fille de Claude Poulin, maître serrurier, rue Coppeau, 11 janvier 1705; MC/ET/II/353
      contrat de mariage; Copeau (rue); Vieille-Place-aux-Veaux (rue de la); Duport, Louis; Poulin, Nicole; Poulin, Claude; serrurier
    - Poullain (Claude) maître serrurier rue Coppeau § mariage de sa fille, 11 janvier 1705; MC/ET/II/353
      contrat de mariage; Poullain, Claude
    - Contrat de mariage entre Jean-Baptiste Grouart, garçon perruquier, rue de Monceaux et Jeanne-Perrette Du Bua, veuve de Jean-Charles Bonin, maître marchand miroitier, rue de la Savaterie, 18 janvier 1705; MC/ET/II/353
      contrat de mariage; Monceau (rue de); Savaterie (rue de la); Grouart, Jean-Baptiste; Du Bua, Jeanne-Perrette; Bonin, Jean-Charles; coiffeur; commerçant; miroitier
    - Porrée (Jean-Baptiste), maître peintre § présent au mariage, 18 janvier 1705; MC/ET/II/353
      contrat de mariage; Porrée, Jean-Baptiste
    - Contrat d'apprentissage pour cinq ans, entre Louis-Joseph Delmas, tailleur, Michèle Bau, sa femme, et Pierre Béranger, maître peintre, demeurant quai de Gesvres, au profit de Louis Bau, neveu des comparants, âgé de quinze ans, fils de défunts Marin Bau, laboureur, et de Michelle Vigneron, sans denier débourser de part ni d'autre. L'apprenti sera logé, nourri et blanchi., 18 janvier 1705; MC/ET/II/353
      Documents du Minutier central concernant l'histoire de l'art (1700-1750), par Mireille Rambaud, tome II [études I à X, soit 2357 actes], Paris, Archives nationales, 1971, p. 544 (instrument de recherche imprimé dématérialisé, certaines notices sont plus détaillées dans la version intégrale accessible en ligne par la rubrique 'Autres instruments de recherche', voir contexte dans le Plan d’orientation général - Notaires de Paris, guides thématiques du Minutier).
    - Contrat de mariage entre Jean-Hilaire Martin, officier de la bouche du roi, rue d'Argenteuil et Marie-Louise Labreche, fille de Pierre Labreche, maître grenier, bourgeois de Paris, rue de l'Evêque, 18 janvier 1705; MC/ET/II/353
      contrat de mariage; Argenteuil (rue d'); Evêque (rue de l'); Martin, Jean-Hilaire; Labreche, Marie-Louise; Labreche, Pierre
    - Contrat de mariage entre Jacob Massé, marchand orfèvre, bourgeois de Paris, rue du Harlay et Anne Trinquand, fille de Pierre Trinquand, marchand perruquier,bourgeois de Paris, place Dauphine, 29 janvier 1705; MC/ET/II/353
      contrat de mariage; Harlay (rue de); Dauphine (place); Massé, Jacob; Trinquand, Anne; Trinquand, Pierre; orfèvre; coiffeur
    - Régnier (Pierre Daniel), marchand orfèvre § Présent au mariage, 29 janvier 1705; MC/ET/II/353
      contrat de mariage; Régnier, Pierre Daniel
    - Massé (Jean-Baptiste), peintre, frère du marié, 29 janvier 1705; MC/ET/II/353
      Massé, Jean-Baptiste
    - Lorin (Jean), marchand orfèvre joaillier § Présent au mariage, 29 janvier 1705; MC/ET/II/353
      contrat de mariage; Lorin, Jean
    - Massé (Jacob), marchand orfèvre, Isle du Palais, rue du Harlay § Mariage, 29 janvier 1705; MC/ET/II/353
      contrat de mariage; Massé, Jacob
    - Papillon (Paul) marchand joaillier § présent au mariage, 29 janvier 1705; MC/ET/II/353
      contrat de mariage; Papillon, Paul
    - Lorin (Abraham) marchand joaillier § présent au mariage, 29 janvier 1705; MC/ET/II/353
      contrat de mariage; Lorin, Abraham
    - Massé (Jacob) marchand joaillier quai d'Horlogerie § mariage de son fils, 29 janvier 1705; MC/ET/II/353
    - Signature de Jean-Baptiste Massé, peintre, en qualité de frère du futur époux, au contrat de mariage entre Jacob Massé, marchand orfèvre, bourgeois de Paris, demeurant rue du Harlay, fils de Jacob Massé, marchand joaillier, bourgeois de Paris, et de Suzanne Lencement, demeurant quai de l'Horloge, et Anne Trinquand, fille de Pierre Trinquand, marchand perruquier, bourgeois de Paris, et de Jeanne Delouvain, demeurant place Dauphine. A signé aussi avec les parents et amis: Louis de Chastillon, peintre du roi, ami., 29 janvier 1705; MC/ET/II/353
    - Contrat de mariage entre Armel Presar, compagnon serrurier, rue de la Tannerie et Marguerite Caux, fille de François Caux (décédé), tisserand à Rennes en Picardie, rue de la Tannerie, 9 février 1705; MC/ET/II/353
      contrat de mariage; Tannerie (rue de la); Presar, Armel; Caux, Marguerite; Caux, François; serrurier; tisserand
    - Testament de Marguerite Mongin, femme de Jean Fogue, officier mesureur de grains, 14 février 1705; MC/ET/II/353
      testament; Mongin, Marguerite; Fogue, Jean; officier civil (Ancien Régime)
    - Inventaire après décès de Jacqueline Eloy, rue des Cinq-Diamants, veuve de Desolias, maître cordonnier, 16 février 1705; MC/ET/II/353
      inventaire après décès; Cinq-Diamants (rue des); Eloy, Jacqueline; Desolias; cordonnier
    - Succession de Jacqueline Eloy, veuve de Desolias, maître cordonnier, 28 février 1705; MC/ET/II/353
      partage; Eloy, Jacqueline; Desolias; cordonnier
    - Inventaire après décès de Jeanne Hervé, rue des Sept-Voies, veuve de Jacques Mousnier, marchand bourgeois de Paris, 6 mars 1705; MC/ET/II/353
      inventaire après décès; Sept-Voies (rue des); Hervé, Jeanne; Mousnier, Jacques; commerçant
    - Ballin (Claude), orfèvre ordinaire du roi § Présent au mariage, 17 mars 1705; MC/ET/II/353
      contrat de mariage; Ballin, Claude
    - Testament de Philippe Vabois, avocat au parlement et auditeur général des bandes du régiment des gardes françaises, rue Jacob, époux de Catherine Coquelay, 4 avril 1705; MC/ET/II/353
      contrat de mariage; Jacob (rue); Vabois, Philippe; Coquelay, Catherine; avocat au parlement (Ancien Régime)
    - Denelle (sieur) maître menuisier § créancier de M. Mardily, 20 avril 1705; MC/ET/II/353
    - Gobin (Daniel) maître maçon rue de la Parcheminerie créancier de M. Mardilly § quittance, 20 avril 1705; MC/ET/II/353
      quittance; Gobin, Daniel
    - Inventaire après décès de Anne Rose Debrai, femme de Laurent Plet, compagnon tonnelier, rue Marivaux, 21 avril 1705; MC/ET/II/353
      inventaire après décès; Marivaux (rue); Debrai, Anne-Rose; Plet, Laurent; tonnelier
    - Contrat de mariage entre Jean Charles Lemercier, conseiller et procureur du roi de l'election d'Andely, Tournon et Gournay, Gournay et Jeanne-Marguerite Lepelletier, fille de Jacques Lepelletier, avocat au parlement expeditionnaire en cour de Rome, rue Saint-Christophe en la Cité, 3 mai 1705; MC/ET/II/353
      contrat de mariage; Saint-Christophe (rue); Lemercier, Jean-Charles; Lepelletier, Jeanne-Marguerite; Lepelletier, Jacques; avocat au parlement (Ancien Régime)
    - Contrat de mariage entre Laurent Plet, compagnon tonnelier, rue Marivaux et Jacqueline Sallé, fille de Gabriel Sallé (décédé), gagne-denier, rue des Prêcheurs, 13 mai 1705; MC/ET/II/353
      contrat de mariage; Marivaux (rue); Prêcheurs (rue des); Plet, Laurent; Sallé, Jacqueline; Sallé, Gabriel; tonnelier; journalier
    - Contrat de mariage entre Louis Quintin, garçon marchand de vin, rue de la Tannerie et Louise Mongobert, fille de Louis Mongobert (décédé), demeurant à Sucy en Brie, rue de la Tannerie, 24 mai 1705; MC/ET/II/353
      contrat de mariage; Tannerie (rue de la); Quintin, Louis; Mongobert, Louise; Mongobert, Louis; commerçant
    - Contrat de mariage entre Hilaire Lebacheux, contrôleur du bureau des tailles de Paris et Marie Marchand, veuve de Jacob Saudron, bourgeois de Paris, rue Planche-Mibrai, 18 juin 1705; MC/ET/II/353
      contrat de mariage; Planche-Mibray (rue); Lebacheux, Hilaire; Marchand, Marie; Saudron, Jacob
    - Contrat de mariage entre Jean Goriot, jardinier, Ivry-sur-Seine et Marie Jeanne Dhostel, fille de Pierre Dhostel, jardinier à Ivry, Ivry-sur-Seine, 3 juillet 1705; MC/ET/II/353
      contrat de mariage; Ivry-sur-Seine (Val-de-Marne); Goriot, Jean; Dhostel, Marie-Jeanne; Dhostel, Pierre; jardinier
    - Contrat de mariage entre Michel Dhostel, jardinier, Ivry sur Seine et Antoinette Simone Harmois, fille de Grégoire Harmois, jardinier à Ivry, Ivry sur Seine, 3 juillet 1705; MC/ET/II/353
      contrat de mariage; Ivry-sur-Seine (Val-de-Marne); Dhostel, Michel; Harmois, Antoinette-Simone; Harmois, Grégoire; jardinier
    - Testament de Nicolas Delamorliere, l'un des vingt-cinq marchands de vin privilégiés suivant la cour, rue Saint-Jacques-de-la-Boucherie, 3 juillet 1705; MC/ET/II/353
      testament; Saint-Jacques-la-Boucherie (rue); Delamorliere, Nicolas; commerçant